【裁判字號】    89,易,232
【裁判日期】    900420
【裁判案由】    贓物
【裁判全文】
臺灣彰化地方法院刑事判決                          八十九年度易字第二三二號
    公  訴  人  臺灣彰化地方法院檢察署檢察官
    被      告  戊○○
    選任辯護人  王俊凱律師
右列被告因贓物案件，經檢察官提起公訴（八十八年度偵字第五七八一號），本院判
決如左：
    主      文
戊○○無罪。
    理      由
一、公訴意旨略以：被告於八十七年八或九月間，明知丙○○僱工拖吊前來之紅色自
    小客車一部（原車牌號碼為000－0000，係丁○○所失竊），係來路不明
    之贓車，然因貪小便宜，仍以新台幣三萬五千元之代價購入，並以「借屍還魂」
    之手法，將前開贓車之車身拼裝於其所有已撞毀之Ｍ四－八○八七號自小客車上
    ，嗣於八十八年四月二十六日下午五時三十分許，經警循線查獲，因認被告涉犯
    刑法第三百四十九條第二項之故買贓物罪。
二、按犯罪事實應依證據認定之，無證據不得推定其犯罪事實，刑事訴訟法第一百五
    十四條定有明文。公訴意旨認被告涉犯刑法第三百四十九條第二項之故買贓物罪
    ，無非以前揭紅色小客車確係丁○○所失竊，被告自承以三萬五千元向丙○○購
    入，又未向丙○○索取來源證件等語為其論據。惟被告否認有故買贓物之犯行，
    辯稱不知該車係贓物等語。經查被告向丙○○購入之紅色自小客車，原車牌號碼
    為000－0000，登記車主係甲○○，車牌已於八十四年三月三十一日註銷
    ，嗣被害人丁○○於八十七年九月八日以四萬元向乙○○購買時，該車並未懸掛
    車牌之事實，有讓渡證書及車籍作業系統查詢認可資料表可稽，並經被害人丁○○於台灣台東地方法院檢察署八十九年度偵字第九０九號丙○○竊盜案件中供承
    明白。據此，足見該車早於丁○○購買之時，即無車牌及來源證件，實難要求被
    告於向丙○○購買之時，需索取來源證件。又丁○○既於八十七年九月八日向乙○○購買該車，且供稱於購車後一、二個月（或稱八十七年十月二十八日）失竊
    等語明確，則被告於八十七年八或九月間向丙○○購買該車時，該車根本尚未失
    竊，被告如何否能知悉該車為贓物，亦有可疑。再者，丁○○向乙○○購買該車
    之價款為四萬元，被告向丙○○購買該車之價款為三萬五千元，二者相差無幾，
    可見被告購買該車之價格，未遠低於一般行情，也難認被告有公訴人所指貪小便
    宜之情事。另丙○○涉嫌竊盜犯行，亦經台灣台東地方法院檢察署檢察官以主觀
    上無不法所有之意圖，客觀上亦難認有竊車之行為，以上開偵字第九０九號為不
    起訴處分確定，此有不起訴處分書附卷，並經本院調閱該案號偵訊卷查核屬實。
    則向丙○○購車之被告，要亦無贓物認識之可言，自難認被告有贓物之犯行。此
    外，復查無其他積極證據足資憑認被告有何公訴意旨所指之犯行，是不能證明被
    告犯贓物罪，自應為無罪之諭知。
據上論斷，應依刑事訴訟法第三百零一條第一項，判決如主文。
中      華      民      國    九十      年      四      月     二十     日
                                臺灣彰化地方法院刑事第三庭
                                    法      官  廖  國  佑
右正本證明與原本無異。
如不服本判決，應於判決送達後十日內，向本院提出上訴狀( 須附繕本 )。
告訴人或被害人對於判決如有不服具備理由請求檢察官上訴者，其上訴期間之計算係
以檢察官收受判決正本之日期為準。
                                    法院書記官  卓  俊  杰
中      華      民      國九十      年      四      月    二十四    日


司法院資訊處製作；財團法人民間司法改革基金會備份。
